臺灣高等法院臺中分院刑事裁定
111年度抗字第320號
抗  告  人
即受刑人    張凱勝



上列抗告人即受刑人因詐欺等案件，不服臺灣南投地方法院111
年度聲字第26號中華民國111年2月17日定其應執行刑之裁定（聲
請案號：111年度執聲字第3號），提起抗告，本院裁定如下：
    主  文
抗告駁回。
    理  由
一、本件抗告意旨略以：我國係採寬嚴並濟之刑事政策，對於危
    害社會較輕或有可能改善之犯罪，係採取緩和之刑事政策，
    著重於受刑人之矯治、教化，而非科以重罰，雖刑法連續犯
    規定已經刪除，但定刑裁量仍應參照。本件抗告人即受刑人
    張凱勝（下稱抗告人）雖於短時間內多次詐欺犯罪，但犯罪
    時間密接，犯後坦承犯行，態度尚佳，再觀諸最高法院107
    年度台上字第2783號等詐欺案件，往往被判20、30年之重刑
    ，定應執行刑只定1、2年，本件原審對抗告人所定刑度未為
    合理寬減，顯有違比例原則、罪刑相當原則，請參酌上開案
    件之定應執行刑比例，給抗告人從輕、有利之裁定，以維權
    益等語。
二、裁判確定前犯數罪者，併合處罰之。數罪併罰，有二裁判以
    上宣告多數有期徒刑者，於各刑中之最長期以上，各刑合併
    之刑期以下，定其應執行之刑期，但不得逾30年，刑法第50
    條第1項前段、第51條第5款、第53條定有明文。又數罪併罰
    如何定其應執行刑，屬事實審法院自由裁量之職權，倘其所
    酌定之執行刑，並未違背刑法第51條各款所定之方法或範圍
    （即法律之外部性界限），亦無明顯違背平等原則、比例原
    則或整體法律秩序之理念（即法律之內部性界限），即不得
    任意指為違法或不當（最高法院109年度台抗字第864號裁定
    意旨參照）。又刑事訴訟法第370條第2項、第3項，已針對
    第二審上訴案件之定應執行之刑，明定有不利益變更禁止原
    則之適用。而分屬不同案件之數罪併罰有應更定執行刑之情
    形，倘數罪之刑，曾經定其執行刑，再與其他裁判宣告之刑
    定其執行刑時，在法理上亦應同受此原則之拘束。是以，另
    定之執行刑，其裁量所定之刑期，不得較重於前定之執行刑
    加計後裁判宣告之刑之總和。又法院於裁量另定應執行之刑
    時，祇須在不逸脫上開範圍內為衡酌，而無全然喪失權衡意
    義或其裁量行使顯然有違比例原則之裁量權濫用之例外情形
    ，並不悖於定應執行刑之恤刑目的者，即無違裁量權之內部
    性界限（最高法院109年度台抗字第1848號裁定意旨參照）
    。
三、經查：
　㈠抗告人所犯如原裁定附表（下稱附表）編號1至14所示共79罪
    ，分別經各該法院判處罪刑，均經分別確定，而其中附表編
    號2至6所示23罪，曾定應執行有期徒刑3年4月、編號7至12
    所示52罪，曾定應執行有期徒刑5年2月、編號14所示2罪，
    曾定應執行有期徒刑9月，前述編號1至14所示宣告刑、執行
    刑合併定刑之刑期總和為有期徒刑12年2月。原審依檢察官
    聲請，合併定其應執行之刑，以附表各罪宣告刑中刑期最長
    之有期徒刑2年以上，附表所示各罪宣告刑合併刑期總和有
    期徒刑120年4月以下，參酌前定之宣告刑、執行刑加計後之
    刑期總和有期徒刑12年2月，並斟酌各該判決科刑理由、抗
    告人所犯各罪之性質等情狀，及抗告人於原審訊問時表示對
    檢察官聲請定應執行刑沒有意見等語，定其應執行刑為有期
    徒刑9年，其裁量所定之刑期，並未較重於前定之宣告刑、
    執行刑加計後之總和，經核並未逾越刑法第51條第5款及刑
    事訴訟法第370條（不利益變更禁止原則）所定之法律外部
    性界限，亦無明顯濫用裁量權而有違反公平、比例及罪刑相
    當原則等法律內部性界限之情形。本院審酌上情及本件抗告
    人所犯如附表所示各罪，均係加入綽號「強哥」所屬同一詐
    欺集團犯罪組織，負責統籌紀錄及分配自己及各收簿車手、
    提領贓款車手、收水成員應得之報酬，並與「強哥」對帳，
    實際指揮該詐欺集團，於緊接之犯罪時間所為同種犯罪，犯
    罪類型、態樣相同，責任非難重複之程度相對較高，惟附表
    所示各罪多達79罪，宣告刑合併為有期徒刑120年4月，原審
    定執行有期徒刑9年，已獲有減少111年4月之利益，定應執
    行刑之刑度僅為原宣告刑度之0.074，亦較前定執行刑加計
    後之刑期總和12年2月，已再減輕其刑度達3年2月，已適用
    限制加重原則之量刑原理，適度減輕抗告人之刑罰，所定刑
    期並未失衡，亦無違背比例原則，並無過苛之情。再者，是
    否酌減係依個案個別判斷，屬法官裁量權限，合併定應執行
    刑並非必減其刑度，不得僅憑所定應執行之刑期，略少於前
    定將已失效之執行刑加計之總和，即認有違法或不當，況本
    件原裁定已再大幅減輕刑度3年2月，是原裁定依抗告人犯罪
    行為之內涵及侵害法益之程度，酌定如前述之應執行刑期，
    並無違法或不當。抗告意旨指摘原審所定之應執行刑過重，
    尚非可採。
　㈡至抗告意旨所提其他裁判之定應執行刑情形，乃各法院就個
    案不同情節所為裁量權之行使，不得比附援引，遽指本件之
    定應執行刑違法或不當。從而，本件抗告，並無理由，應予
    駁回。
據上論斷，應依刑事訴訟法第412條，裁定如主文。
中　　華　　民　　國　　111 　年　　4 　　月　　13　　日
        　　刑事第十庭    審判長法　官  陳  宏  卿
　　　　　　　　　　　　　　    法　官  楊  文  廣
 　　　　　　　　　　　　　　　 法　官  簡  芳  潔     
　　　　　　　　　　　　　　　                      
以上正本證明與原本無異。     
如不服本裁定，得於收受送達後5日內向本院提出再抗告書狀(須
附繕本)。因疫情而遲誤不變期間，得向法院聲請回復原狀。

                                書記官  廖  婉  菁
　　　　　　　　　　　　　　　　
中　　華　　民　　國　　111 　年　　4 　　月　　14　　日